hr-HR: Završni stil (blokirajuće žice): Tupi krajevi; Krajevi s kapicom; Krajevi s omčom; Šiljasti krajevi; Ostalo
es: Estilo de terminación (hilos para ahormar): Extremos romos; Extremos tapados; Extremos en bucle; Extremos puntiagudos; Otro
zh-CN: 端部处理方式（锁线）: 钝端; 带帽端; 环状端; 尖端; 其他
it: Stile dei terminali (fili di blocco bobina): Estremità smussate; Estremità coperte; Estremità ad anello; Estremità appuntite; Altro
lt-LT: Galų stilius (blokavimo vielos): Buki antgaliai; Antgaliai su gaubteliais; Kilpiniai antgaliai; Smaili antgaliai; Kita
ja: 端部スタイル（ブロッキングワイヤー）: ブラントエンド; キャップ付きエンド; ループエンド; ポインテッドエンド; その他
nb: Endestil (blokkerende ledninger): Butte ender; Lukkede ender; Ender med løkke; Spisse ender; Annet
ru: Стиль концов (блокировочные провода): Тупые концы; Концы с заглушками; Концы с петлями; Острые концы; Другое
fi: Päätyyli (pingotuslangat): Tylpät päät; Suojatut päät; Silmukkapäät; Terävät päät; Muu
da: Endestil (blokerende ledninger): Stumpe ender; Lukkede ender; Løkke-ender; Spidse ender; Andet
pl: Styl końców (druty blokujące): Tępe końcówki; Końcówki z nasadkami; Końcówki z pętelkami; Spiczaste końcówki; Inne
sl-SI: Stil zaključkov žic za napenjanje pletenin: Tupa konca; Konca s pokrovčki; Zanke na koncih; Koničasta konca; Drugo
th: รูปแบบปลายสาย (ลวดกันหลุด): ปลายทู่; ปลายหุ้ม; ปลายห่วง; ปลายแหลม; อื่นๆ
vi: Kiểu đầu dây (dây chặn): Đầu bằng; Đầu bịt; Đầu vòng; Đầu nhọn; Khác
pt-BR: Estilo de extremidades (bloqueio de fios): Extremidades rombas; Extremidades com tampa; Extremidades em laço; Extremidades pontiagudas; Outro
cs: Styl zakončení (blokovací dráty): Tupé konce; Konce s krytkou; Konce se smyčkou; Špičaté konce; Jiné
bg-BG: Тип край на блокиращите връзки: Тъпи краища; Краища с капачки; Краища с уши; Заострени краища; Други
el: Στυλ άκρων (σύρματα φραγής): Αμβλέα άκρα; Άκρα με καπάκι; Άκρα με θηλιά; Μυτερά άκρα; Άλλο
pt-PT: Estilo de extremidades (bloqueio de fios): Extremidades rombas; Extremidades tapadas; Extremidades em laço; Extremidades pontiagudas; Outro
fr: Style d’extrémité des tiges de blocage: Extrémités émoussées; Extrémités avec embout; Extrémités bouclées; Extrémités pointues; Autre
tr: Uç stili (bloklama telleri): Küt uçlu; Kapaklı uçlar; Halkalı uçlar; Sivri uçlar; Diğer
nl: Uiteinden stijl (blokkeerdraden): Stompe uiteinden; Afgedopte uiteinden; Geluste uiteinden; Puntige uiteinden; Overig
sv: Ändstil (spärrtråd): Trubbiga ändar; Täckta ändar; Öglade ändar; Spetsiga ändar; Annat
sk-SK: Typ zakončenia (blokovacie drôty): Tupé konce; Uzavreté konce; Konce so slučkou; Špicaté konce; Iné
en: Ends style (blocking wires): Blunt ends; Capped ends; Looped ends; Pointed ends; Other
zh-TW: 定型鋼絲末端樣式: 鈍端; 帶蓋端; 環端; 尖端; 其他
ro-RO: Stilul capetelor (blocarea firelor): Capete tocite; Capete acoperite; Capete cu buclă; Capete ascuțite; Altele
ko: 끝단 마감 방식(블로킹 와이어): 뭉툭한 엔드; 캡 엔드; 루프형 엔드; 뾰족한 엔드; 기타
hu: Végek stílusa (feszítődrótok): Tompa végek; Kupakos végek; Hurkos végek; Hegyes végek; Egyéb
de: Endenausführung (Blockierdrähte): Stumpfe Enden; Enden mit Kappen; Schlaufenenden; Spitze Enden; Sonstige